【裁判字號】    90,易,128
【裁判日期】    900523
【裁判案由】    竊盜
【裁判全文】
臺灣基隆地方法院刑事判決                            九十年度易字第一二八號
    公  訴  人  臺灣基隆地方法院檢察署檢察官
    被      告  乙○○
右列被告因竊盜案件，經檢察官提起公訴（九十年度偵字第五五一號），本院判決如
左：
    主  文
乙○○連續竊盜，處有期徒刑陸月，如易科罰金，以佰元折算壹日。扣案之機車鑰
匙壹把沒收。
    事  實
一、乙○○曾於民國八十一年、八十二年間犯竊盜罪，經本院判處罪刑確定並執行完
    畢（不構成累犯），素行不端，且不知悛悔，復因需用機車代步，竟基於意圖為
    自己不法所有之概括犯意，先於民國八十九年十二月十三日凌晨三、四時許，在
    臺北市○○○路○段二八四號前，以其所有之同型機車鑰匙插入鎖匙孔發動引擎
    之方式，竊得甲○○所有停放路邊之車牌號碼ＡＺＱ─三二三號重型機車，得手
    後將該車之車牌一面取下，連同置物箱內之雨鞋套及大鎖各一付丟棄於臺北市市
    ○○道與復興南路口附近之垃圾堆，並改懸掛其所有之機車車牌號碼ＧＯＲ─五
    四八號使用；嗣因前揭竊得之機車故障，其承前竊盜之概括犯意，又於九十年一
    月三十一日凌晨三時許，在臺北市○○○路與敦化南路口，見丙○○所有而由葉
    幸眉使用之車牌號碼ＸＶＹ─七二八號輕型機車置物箱上插有機車鑰匙而未取走
    ，亦加以竊得後騎用，嗣於同日凌晨四時五十分許，在基隆市○○路五一號前，
    為警當場查獲，並扣得上開其所有供竊取機車所用之鑰匙一把。
二、案經基隆市警察局第一分局報告臺灣基隆地方法院檢察署檢察官偵查起訴。
    理  由
一、右揭犯罪事實業據被告乙○○迭於警訊、偵查及本院調查審理中均坦承不諱，核
    與證人即被害人葉幸眉於警訊中指訴及證人即被害人甲○○於警訊中指訴及本院
    調查中之證述情節相符，且有卷附照片三張、贓物領據二紙、車籍作業系統查詢
    認可資料及車輛竊盜、車牌失竊資料個別查詢表各一紙可參，復有扣案之機車鑰
    匙一把可資佐證，足認被告之自白與積極事證相符。至證人甲○○雖另證稱被告
    破壞橇開上開竊得機車座墊下置物箱鎖頭，然此為被告堅詞否認，辯稱伊係以扣
    案鑰匙直接打開，且該置物箱鎖原本就鎖不上（本院九十年四月二十六日訊問筆
    錄參照）等語，復無其他證據證明被告曾使用其他工具或兇器竊車，此部分之指
    訴，尚無足採。事證明確，被告犯行堪可認定，應依法論科。
二、核被告所為，係犯刑法第三百二十條第一項之竊盜罪，被告先後二次竊盜犯行，
    時間緊接，犯罪方法雷同，所犯係構成要件相同之罪，顯係基於概括犯意而為之
    ，為連續犯，應論以一罪，並加重其刑。爰審酌被告曾犯事實欄所載犯罪，有臺
    灣高等法院被告全國前案紀錄表存卷可參，足徵其素行不端，為貪圖己身方便，
    利用深夜竊取機車，無視車主使用上不便，惡性非輕，惟犯後尚知悔悟等一切情
    狀，量處如主文所示之刑，並諭知易科罰金之折算標準，以示儆懲。扣案之機車
    鑰匙一把為被告所有，且供本件犯罪所用之物，業據其供承在卷，應依法宣告沒
    收。
三、據上論斷，應依刑事訴訟法第二百九十九條第一項前段，刑法第五十六條、第三
    百二十條第一項、第四十一條第一項、第三十八條第一項第二款，罰金罰鍰提高
    標準條例第一條前段、第二條，判決如主文。
本案經檢察官周慶華到庭執行職務。
中      華      民      國    九十      年      五      月    二十三    日
                                臺灣基隆地方法院刑事第二庭
                                    審判長法  官    邱志平
                                          法  官    陳湘琳
                                          法  官    楊皓清
右正本證明與原本無異。
對於本件判決如有不服，應於收受送達後十日內，向本院提出上訴書狀，上訴於臺灣
高等法院，並按他造當事人之人數附具繕本。
                                          書記官    邱李和
中      華      民      國    九十      年      五      月    二十四    日
附錄論罪法條
刑法第三百二十條第一項：
意圖為自己或第三人不法之所有，而竊取他人之動產者，為竊盜罪，處五年以下有期
徒刑、拘役或五百元以下罰金。


司法院資訊處製作；財團法人民間司法改革基金會備份。
